【裁判字號】    97,交聲,2660
【裁判日期】    971014
【裁判案由】    交管條例聲異
【裁判全文】
臺灣板橋地方法院刑事裁定            97年度交聲字第2660號
原處分機關  交通部公路總局台北區監理所板橋監理站
異  議  人
即受處分人  甲○○
上列異議人因違反道路交通管理處罰條例案件，對於交通部公路
總局台北區監理所板橋監理站於中華民國九十七年九月二十五日
所為之裁決處分（案號：板監裁字裁41-CO0000000號）不服，聲
明異議，本院裁定如下：
    主      文
異議駁回。
    理      由
一、原處分意旨略以：異議人甲○○於民國九十七年八月四日下
    午五時十二分許，騎駕車號ＮＸＬ─９２１號普通重型機車
    ，行經台北縣板橋市○○路○段、一三一巷交岔路口時，因
    有「駕駛人行經有燈光號誌管制之交岔路口闖紅燈」之違規
    ，經警攔停舉發，填具台北縣政府警察局九十七年八月四日
    北縣警交字第CO0000000 號舉發違反道路交通管理事件通知
    單，原處分機關於九十七年九月二十五日依道路交通管理處
    罰條例第五十三條第一項、第六十三條第一項第三款規定，
    裁處罰鍰新台幣（下同）一千八百元，並計違規點數三點，
    異議人於同日聲明異議等情。
二、異議意旨則以：異議人確於前開時、地，騎駕機車行經前開
    路段闖紅燈，為警攔停舉發屬實，但因其子陳冠良當時在台
    北縣板橋市縣○○道○段三一０號前與人發生車禍，異議人
    欲趕往現場處理，警員不理異議人心情心急如焚，仍然開單
    舉發，原處分應予撤銷云云。
三、法院之判斷：
（一）按汽車駕駛人，行經有燈光號誌管制之交岔路口闖紅燈者
      ，處一千八百元以上五千四百元以下罰鍰；汽車駕駛人有
      第五十三條情形者，除依原條款處罰鍰外，並予記違規點
      數三點，道路交通管理處罰條例第五十三條第一項、第六
      十三條第一項第三款分別定有明文。
（二）查異議人於前開時、地，騎駕機車行經前開路段闖紅燈，
      為警攔停舉發之事實，為異議人所不否認，應堪信為真實
      。
（三）次按違反行政法上義務之行為非出於故意或過失者，不予
      處罰，行政罰法第七條第一項定有明文。查該路段交岔路
      口設有紅綠燈交通號誌，正常運作等情，為異議人所不否
      認，是該路段之道路規劃，顯已考量該地車行種類、車流
      量、周圍道路路況，據此設計分向限制，駕駛人應遵照交
      通號誌指示行駛，循序漸進，以維護交通安全。異議人未
      遵守燈光號誌管制闖紅燈直行，違規事證明確，洵堪認定
      。縱其主張當時因其子陳冠良發生車禍，異議人趕往現場
      處理等情屬實，亦不能作為免責之事由。
（四）綜上所述，異議人騎駕機車，在台北縣板橋市○○路○段
      、一三一巷交岔路口，確有「駕駛人行經有燈光號誌管制
      之交岔路口闖紅燈」之違規，原處分機關據以裁罰，於法
      有據，異議人聲明異議為無理由，應予駁回。
四、據上論斷，應依道路交通案件處理辦法第十九條，裁定如主
    文。
中    華    民    國    97    年    10    月    14    日
                  交通法庭  法  官  林鈺琅
上列正本證明與原本無異。
如不服本裁定應於送達後五日內向本院提出抗告狀。
                            書記官  林蔚然
中    華    民    國    97    年    10    月    14    日


司法院資訊處製作；財團法人民間司法改革基金會備份。
